臺灣臺南地方法院民事裁定　九十三年度聲字第一○一三號
　　聲　請　人　己○○
　　　　　　　　戊○○
　　　　　　　　乙○○
　　　　　　　　丙○○
　　　　　　　　丁○○
　　相　對　人　甲○○
右當事人間聲請返還擔保金事件，本院裁定如左：
    主      文
本院九十年度存字第三八九一號提存事件聲請人所提存之擔保金新台幣壹佰伍拾萬元
，准予返還。
聲請程序費用由相對人負擔。
    理      由
一、本件聲請意旨略以：相對人與聲請人間請求損害賠償假扣押事件，相對人前依鈞
    院八十九年度裁全字第一四四四八號民事裁定為擔保假扣押，曾提供大眾商業銀
    行定期存單面額新台幣（下同）一百萬元及面額五十萬元各一張，合計一百五十
    萬元為擔保，以鈞院八十九年度存字第九八七號事件提存後，聲請鈞院以八十九
    年度執全字第八五０號假扣押相對人之財產在案，嗣因存單到期復聲請鈞院八十
    九年度聲字第一０一四號裁定准以現金一百五十萬元變換上開提存物，並以鈞院
    九十年度存字第三八九一號提存事件提存在案。茲聲請人與相對間就假扣押事件
    所提起之損害賠償本案訴訟業已終結，聲請人並已於訴訟終結後之九十三年五月
    四日以台南新南郵局第八０號存證信函定二十日以上期間催告受擔保利益人即相
    對人行使權利而未行使，爰聲請返還提存物等語。
二、按訴訟終結後，供擔保人證明已定二十日以上之期間，催告受擔保利益人行使權
    利而未行使，或法院依供擔保人之聲請，通知受擔保利益人於一定期間內行使權
    利並向法院為行使權利之證明而未證明者，法院應依供擔保人之聲請，以裁定命
    返還其提存物，民事訴訟法第一百零四條第一項第三款定有明文。
三、經查，聲請人主張之前揭事實，業據其提出本院八十九年度裁全字第一一四四八
    號民事裁定、八十九年度聲字第一０一四號變換提存物裁定、九十年度存字第三
    八九一號提存書、本院九十一年度重訴字第五三九號民事判決、台灣高等法院台
    南分院九十二年度上字第一六０號民事判決、存證信函及收件回執等件為證，並
    經本院依職權調取上開假扣押執行卷、擔保提存卷及聲請人與相對人間侵權行為
    損害賠償案件（九十一年度重訴字第五三九號）全卷，核閱屬實，是本件假扣押
    程序之本案訴訟已終結；又相對人於上開案件終結後經聲請人定二十日以上期間
    催告行使權利，迄未對聲請人提起民事訴訟或支付命令等損害賠償事件，亦經本
    院查明無誤。從而，聲請人依民事訴訟法第一百零四條第一項第三款前段之規定
    ，聲請返還上開擔保金，自無不合，應予准許。
四、依民事訴訟法第九十五條、第七十八條，裁定如主文。
中　　　華　　　民　　　國　　九十三　　年　　　八　　　月　　二十九　　日
              　　　　　        臺灣臺南地方法院民事第四庭
~B法　　　官　童來好
右為正本係照原本作成
如對本裁定抗告須於裁定送達後十日內向本院提出抗告狀，並應繳納抗告裁判費新台
幣一千元。
中　　　華　　　民　　　國　　九十三　　年　　　八　　　月　　三十　　日
~B法院書記官　卓春成
